italiano.aff
#
#   Verbi regolari della seconda coniugazione
#
#IERE:  cogliere, scegliere, sciogliere, togliere sono irregolari
#       compiere è solo non val la pena di trattarlo.
#CERE:  conoscere, contorcere, convincere, crescere, cuocere, decrescere, 
#       giacere, nascere, piacere, riconoscere, storcere, tacere, torcere, 
#       vincere  sono irregolari.
#GERE:  affliggere, aggiungere, attingere, cingere, correggere, cospargere
#       detergere, dipingere, dirigere, distruggere, eleggere, emergere, 
#       erigere, esigere, fingere, friggere, giungere, immergere, infrangere,
#       intingere, piangere, porgere, proteggere, pungere, raggiungere,
#       recingere, redigere, reggere, respingere, ridirigere, rieleggere,
#       sconfiggere, scorgere, sorgere, sorreggere, sospingere, spingere,
#       sporgere, stingere, stringere, struggere, svolgere, tergere, tingere,
#       travolgere, ungere, volgere, sono irregolari.
#Quindi la trattazione particolare dei verbi in -iere, -cere, -gere può essere
#eliminata.
flag M:
#   Indicativo presente
#
       E R E      >  -ERE, O          # io temo
       E R E      >  -ERE, I          # tu temi
       E R E      >  -ERE, E          # egli teme
       E R E      >  -ERE, IAMO       # noi temiamo
       E R E      >  -ERE, ETE        # voi temete
       E R E      >  -ERE, ONO        # essi temono
       
# Congiuntivo presente
       E R E      >  -ERE, A          # che io tema
				      # che tu tema
				      # che egli tema
                                      # che noi temiamo
        E R E     >  -ERE, IATE       # che voi temiate
        E R E     >  -ERE, ANO        # che essi temano

# Congiuntivo passato
       E R E      >  -ERE, ESSI       # che io temessi
                                      # che tu temessi
       E R E      >  -ERE, ESSE	      # che egli temesse
       E R E      >  -ERE, ESSIMO     # che noi temessimo
                                      # che voi temeste = passato remoto
       E R E      >  -ERE, ESSERO     # che essi temessero
       
# Condizionale presente
        E R E      >  -ERE, EREI       # io temerei
        E R E      >  -ERE, ERESTI     # tu temeresti
        E R E      >  -ERE, EREBBE     # gli temerebbe
        E R E      >  -ERE, EREMMO     # noi temeremmo
        E R E      >  -ERE, ERESTE     # voi temereste
        E R E      >  -ERE, EREBBERO   # essi temerebbero

# Imperfetto
       E R E      >  -ERE, EVO        # io temevo
       E R E      >  -ERE, EVI        # tu temevi
       E R E      >  -ERE, EVA        # egli temeva
       E R E      >  -ERE, EVAMO      # noi temevamo
       E R E      >  -ERE, EVATE      # voi temevate
       E R E      >  -ERE, EVANO      # essi temevano
       
# Passato remoto
       E R E      >  -ERE, EI         # io temei
       E R E      >  -ERE, ETTI       # io temetti
       E R E      >  -ERE, ESTI       # tu temesti
       E R E      >  -ERE, é          # egli temé
       E R E      >  -ERE, ETTE       # egli temette
       E R E      >  -ERE, EMMO       # noi tememmo
       E R E      >  -ERE, ESTE       # voi temeste
       E R E      >  -ERE, ERONO      # essi temerono
       E R E      >  -ERE, ETTERO     # essi temettero

# Futuro
        E R E      >  -ERE, ERò        # io temerò
        E R E      >  -ERE, ERAI       # tu temerai
        E R E      >  -ERE, ERà        # egli temerà
        E R E      >  -ERE, EREMO      # noi temeremo
        E R E      >  -ERE, ERETE      # voi temerete
        E R E      >  -ERE, ERANNO     # essi temeranno

# Participio presente
       E R E      >  -ERE, ENTE       # temente
       
# Participio passato
       E R E      >  -ERE, UTO        # temuto 
       E R E      >  -ERE, UTI        # temuti 
       E R E      >  -ERE, UTA        # temuta 
       E R E      >  -ERE, UTE        # temute
       
# Gerundio
       E R E      >  -ERE, ENDO       # temendo
       

#
#   Verbi regolari della terza coniugazione senza -isc-
#
flag N:
#   Indicativo presente
#
       I R E      >  -IRE, O          # io servo
       I R E      >  -IRE, I          # tu servi
       I R E      >  -IRE, E          # egli serve
       I R E      >  -IRE, IAMO       # noi serviamo
       I R E      >  -IRE, ITE        # voi servite
       I R E      >  -IRE, ONO        # essi servono
       
# Congiuntivo presente
       I R E      >  -IRE, A          # che io serva
				      # che tu serva
				      # che egli serva
                                      # che noi serviamo
        I R E     >  -IRE, IATE       # che voi serviate
        I R E     >  -IRE, ANO        # che essi servano

# Congiuntivo passato
       I R E      >  -IRE, ISSI       # che io servissi
                                      # che tu servissi
       I R E      >  -IRE, ISSE	      # che egli servisse
       I R E      >  -IRE, ISSIMO     # che noi servissimo
                                      # che voi serviste = passato remoto
       I R E      >  -IRE, ISSERO     # che essi servissero
       
# Condizionale presente
        I R E      >  -IRE, IREI       # io servirei
        I R E      >  -IRE, IRESTI     # tu serviresti
        I R E      >  -IRE, IREBBE     # gli servirebbe
        I R E      >  -IRE, IREMMO     # noi serviremmo
        I R E      >  -IRE, IRESTE     # voi servireste
        I R E      >  -IRE, IREBBERO   # essi servirebbero

# Imperfetto
       I R E      >  -IRE, IVO        # io servivo
       I R E      >  -IRE, IVI        # tu servivi
       I R E      >  -IRE, IVA        # egli serviva
       I R E      >  -IRE, IVAMO      # noi servivamo
       I R E      >  -IRE, IVATE      # voi servivate
       I R E      >  -IRE, IVANO      # essi servivano
       
# Passato remoto
       I R E      >  -IRE, II         # io servii
       I R E      >  -IRE, ISTI       # io servisti
       I R E      >  -IRE, ì          # egli servì
       I R E      >  -IRE, IMMO       # noi servimmo
       I R E      >  -IRE, ISTE       # voi serviste
       I R E      >  -IRE, IRONO      # essi servirono

# Futuro
        I R E      >  -IRE, IRò        # io servirò
        I R E      >  -IRE, IRAI       # tu servirai
        I R E      >  -IRE, IRà        # egli servirà
        I R E      >  -IRE, IREMO      # noi serviremo
        I R E      >  -IRE, IRETE      # voi servirete
        I R E      >  -IRE, IRANNO     # essi serviranno

# Participio presente
       I R E      >  -IRE, ENTE       # servente
       
# Participio passato
       I R E      >  -IRE, ITO        # servito 
       I R E      >  -IRE, ITI        # serviti 
       I R E      >  -IRE, ITA        # servita 
                                      # servite = voi servite
       
# Gerundio
       I R E      >  -IRE, ENDO       # servendo
       

#
#   Verbi regolari della terza coniugazione con -isc-
#
flag O:
#   Indicativo presente
#
       I R E      >  -IRE, ISCO       # io capisco
       I R E      >  -IRE, ISCI       # tu capisci
       I R E      >  -IRE, ISCE       # egli capisce
       I R E      >  -IRE, IAMO       # noi capiamo
       I R E      >  -IRE, ITE        # voi capite
       I R E      >  -IRE, ISCONO     # essi capiscono
       
# Congiuntivo presente
       I R E      >  -IRE, ISCA       # che io capisca
				      # che tu capisca
				      # che egli capisca
                                      # che noi capiamo
        I R E     >  -IRE, IATE       # che voi capiate
        I R E     >  -IRE, ISCANO     # che essi capiscano

# Congiuntivo passato
       I R E      >  -IRE, ISSI       # che io capissi
                                      # che tu capissi
       I R E      >  -IRE, ISSE	      # che egli capisse
       I R E      >  -IRE, ISSIMO     # che noi capissimo
                                      # che voi capiste = passato remoto
       I R E      >  -IRE, ISSERO     # che essi capissero
       
# Condizionale presente
        I R E      >  -IRE, IREI       # io capirei
        I R E      >  -IRE, IRESTI     # tu capiresti
        I R E      >  -IRE, IREBBE     # gli capirebbe
        I R E      >  -IRE, IREMMO     # noi capiremmo
        I R E      >  -IRE, IRESTE     # voi capireste
        I R E      >  -IRE, IREBBERO   # essi capirebbero

# Imperfetto
       I R E      >  -IRE, IVO        # io capivo
       I R E      >  -IRE, IVI        # tu capivi
       I R E      >  -IRE, IVA        # egli capiva
       I R E      >  -IRE, IVAMO      # noi capivamo
       I R E      >  -IRE, IVATE      # voi capivate
       I R E      >  -IRE, IVANO      # essi capivano
       
# Passato remoto
       I R E      >  -IRE, II         # io capii
       I R E      >  -IRE, ISTI       # io capisti
       I R E      >  -IRE, ì          # egli capì
       I R E      >  -IRE, IMMO       # noi capimmo
       I R E      >  -IRE, ISTE       # voi capiste
       I R E      >  -IRE, IRONO      # essi capirono

# Futuro
        I R E      >  -IRE, IRò        # io capirò
        I R E      >  -IRE, IRAI       # tu capirai
        I R E      >  -IRE, IRà        # egli capirà
        I R E      >  -IRE, IREMO      # noi capiremo
        I R E      >  -IRE, IRETE      # voi capirete
        I R E      >  -IRE, IRANNO     # essi capiranno

# Participio presente
       I R E      >  -IRE, ENTE       # capente
       
# Participio passato
       I R E      >  -IRE, ITO        # capito 
       I R E      >  -IRE, ITI        # capiti 
       I R E      >  -IRE, ITA        # capita 
                                      # capite = voi capite
       
# Gerundio
       I R E      >  -IRE, ENDO       # capendo
       
flag H:          # generico aggettivo    caro, bieco
         O        > -O,   A           #  cara, bieca
     [^C]O        > -O,   I           #  cari
       C O        > -O,   HI          #        biechi
     [^C]O        > -O,   E           #  care
       C O        > -O,   HE          #        bieche
flag I:
     [^C]O        > -O,   ISSIMO      #  carissimo
     [^C]O        > -O,   ISSIMA      #  carissima
     [^C]O        > -O,   ISSIMI      #  carissimi
     [^C]O        > -O,   ISSIME      #  carissime
       C O        > -O,   HISSIMO     #        biechissimo
       C O        > -O,   HISSIMA     #        biechissima
       C O        > -O,   HISSIMI     #        biechissimi
       C O        > -O,   HISSIME     #        biechissime
     
